【裁判字號】    97,易,188
【裁判日期】    990917
【裁判案由】    違反商標法
【裁判全文】
臺灣臺北地方法院刑事判決               97年度易字第188號
公  訴  人  臺灣臺北地方法院檢察署檢察官
被      告  乙○○
            芮寶生醫股份有限公司
兼  上一人
代  表  人  甲○○
共      同
選任辯護人  陳志偉律師
            何朝棟律師
上列被告等因違反商標法等案件，經檢察官提起公訴（95年度偵
字第19767號、96年度偵字第24788號），本院判決如下：
    主  文
芮寶生醫股份有限公司無罪。
乙○○、甲○○被訴違反著作權法部分（即真得公司部分）不受
理，其餘被訴部分均無罪。
    理  由
壹、無罪部分
  一、公訴意旨略以：被告乙○○於民國90年至93年間，受僱於
      告訴人益生生技開發股份有限公司（下稱益生公司），曾
      接觸益生公司所研究開發、並已獲得專利權之「大腸桿菌
      快速轉型方法」、「ECOS」勝任細胞（competent cell）
      及「yT&A」等產品之機密製程及配方，並簽署保密合約，
      益生公司並將「ECOS」商標，向我國經濟部智慧財產局申
      請登記獲准，取得商標專用權。被告甲○○於92年間則與
      益生公司簽署經銷合約，負責銷售「ECOS」勝任細胞產品
      。被告乙○○於93年12月自益生公司離職後，與被告甲○○均受僱於真得生物科技股份有限公司（下稱真得公司）
      ，二人嗣後復自真得公司離職，並另於95年2月間集資設
      立芮寶生醫股份有限公司（下稱芮寶公司），被告乙○○
      為芮寶公司現任廠長，被告甲○○則為現任負責人。（一
      ）被告甲○○、乙○○明知「ECOS」商標，業經益生公司
      取得商標專用權，現仍於專用期間內（92年11月16日至
      102 年11月15日），非經益生公司同意或授權，不得於同
      一或類似商品使用相同之商標圖樣，亦不得販賣或意圖販
      賣而陳列，詎渠等竟基於販賣仿冒商標商品之意圖，自94
      年4 月某日起至95年9月4日止，於渠等任職於真得公司期
      間，竟擅自利用不知情之第三人將「ECOS」之商標打印於
      真得公司生產之勝任細胞商品之產品外包裝盒、產品說明
      書、使用手冊、廣告DM上，並將之銷售予不特定之人。（
      二）又益生公司針對「ECOS」勝任細胞及「yT&A」產品，
      著有益生公司2004年版型錄、ECOS一分鐘勝任細胞操作手
      冊、yT&A Cloning Vector Kit Portocol操作手冊等，被
      告乙○○及甲○○均明知此等著作均為益生公司享有著作
      財產權之語文著作，非經益生公司同意，不得擅自重製或
      公開傳輸，竟基於侵害前開著作之著作財產權之犯意，自
      95年2月間某日起至同年10月間某日止，擅自重製上開著
      作於芮寶公司之HIT   Competent   Cells操作手冊、T&A
      Cloning Vector Kit Portocol Book操作手冊及並在網站
      供不定人瀏覽而公開傳輸，而侵害益生公司之著作財產權
      。因認被告等涉有商標法第81條第1款、第82條之罪嫌以
      及著作權法第91條第1項、第91條之1第2項、第91條之2、
      第92條等罪嫌。
  二、按被告未經審判證明有罪確定前，推定其為無罪；犯罪事
      實應依證據認定之，刑事訴訟法第154條定有明文。事實
      之認定，應憑證據，如未能發現相當證據，或證據不足以
      證明，自不能以推測或擬制之方法，為裁判基礎（最高法
      院40年臺上字第86號判例要旨參照），此乃無罪推定原則
      及證據裁判主義之當然要求。認定犯罪事實，所憑之證據
      ，雖不以直接證據為限，間接證據亦包括在內，然無論直
      接或間接證據，其為訴訟上之證明，須於通常一般之人均
      不致於有所懷疑，而得確信其為真實之程度者，始得據之
      為有罪之認定，倘其證明尚未達到此一程度，而有合理性
      懷疑之存在時，即無從為有罪之認定。刑事訴訟法第161
      條第1項規定：檢察官就被告犯罪事實，應負舉證責任，
      並指出證明之方法。因此，檢察官對於起訴之犯罪事實，
      應負提出證據及說服之實質舉證責任。倘其所提出之證據
      ，不足為被告有罪之積極證明，或其指出證明之方法，無
      從說服法院以形成被告有罪之心證，基於無罪推定之原則
      ，自應為被告無罪判決之諭知（最高法院76年臺上字第
      4986號、92年臺上字第128號判例要旨參照）。
  三、本件公訴人認被告涉犯商標法第81條第1款、第82條以及
      著作權法第91條第1項、第91條之1第2項、第91條之2第、
      第92條等罪嫌，無非係以真得公司之「RBC ECOS」產品包
      裝盒、型錄、益生公司之操作手冊、包裝盒、ECOS之商標
      註冊證、益生公司網站之中英文版完成證明、益生公司
      2004年版型錄、真得公司韓文版型錄、真得ECOS操作手冊
      、真得公司網頁列印資料、真得公司之HIT、T&A產品說明
      書、操作手冊、真得公司之RBC ECOS操作手冊、慧眾公司
      DM及統一發票、HIT包裝盒、RBC  ECOS包裝盒與ECOS包裝
      盒比對照片、2005年真得公司之型錄、益生公司ECOS、
      yT&A產品操作手冊、益生公司與真得公司之包裝盒、真得
      公司產品目錄、芮寶公司產品目錄、益生公司ECOS英文版
      與中文版操作手冊、慧眾公司廣告單影本、芮寶公司HIT
      使用說明書、芮寶公司T&A產品使用說明書、芮寶公司網
      頁列印資料、被告甲○○所寫營運計畫書、被告乙○○任
      職於益生公司之請購單及統一發票、益生公司網站中英文
      版完成證明、公證書（公證標的為芮寶公司2007年、2008
      年網頁、芮寶公司韓國經銷商2007年網頁、芮寶公司英國
      經銷商2007年網頁、臺灣轉錄公司200年網頁、芮寶經銷
      商義大利RESNNOVA公司2008年網頁、芮寶公司經銷商日本
      SCITROVE公司2008年網頁、芮寶公司經銷商法國GENTAUR
      公司2008年網頁、芮寶公司經銷商加拿大UBI公司2008年
      網頁）、被告甲○○之請購單與發票、臺灣轉錄公司2007
      年網頁、芮寶公司2006年與2007年之型錄等資為論據。
  四、訊據被告二人固坦承任職於真得公司期間有使用ECOS之商
      標印製包裝盒及操作手冊，並加以販售予他人之事實，惟
      均堅詞否認有何違反商標法、著作權法之犯行，被告甲○○辯稱：告訴人所提出之包裝盒確實係重新印製包裝，因
      達灣公司與益生公司原係經銷關係，雙方解除合約後，達
      灣公司就將庫存品交予真得公司販售，達灣公司與真得公
      司負責人均係丁○○，益生公司之庫存品存放於負70度以
      下，包裝壞掉，故伊詢問丁○○是否要重新包裝，丁○○
      表示重新包裝後，由伊負責重新印製外包裝盒，並貼上真
      得公司之標籤，但所販售者係益生公司生產之ECOS產品，
      確實係真品，至於RBC ECOS之操作手冊部分，因所販售本
      係原來益生公司生產之ECOS商品，故係依照益生公司ECOS
      產品之操作手冊重新印製，至於著作權部分，均係由第三
      人Fionn及丙○○負責撰寫等語；被告乙○○則辯稱係被
      告甲○○告知伊要重新製作包裝，被告甲○○並表示已與
      丁○○談論過該事，因所販售之商品仍為益生公司之ECOS
      真品，但為表示係真得公司所販售，與益生公司無關，故
      另外貼上真得公司之標籤，至於著作權部分，均係由第三
      人Fionn Quinlan及丙○○負責撰寫等語。
  五、經查：
    （一）證據能力部分
           1、按被告以外之人於審判外之言詞或書面陳述，除
              法律有規定者外，不得作為證據。又被告以外之
              人於審判外之陳述，雖不符前4條之規定，而經
              當事人於審判程序同意作為證據，法院審酌該言
              詞陳述或書面陳述作成時之情況，認為適當者，
              亦得為證據。當事人、代理人或辯護人於法院調
              查證據時，知有第159條第1項不得為證據之情形
              ，而未於言詞辯論終結前聲明異議者，視為有前
              項同意，刑事訴訟法159條第1項、第159條之5分
              別定有明文。查證人丁○○、Fionn  Quinlan於
              偵查中之陳述，固係被告以外之人之審判外陳述
              ，而屬傳聞證據，惟檢察官、被告、辯護人就上
              開審判外之陳述，於本院審理中，並不爭執證據
              能力，復未曾於言詞辯論終結前聲明異議，而本
              院審酌該等證人之陳述作成時之情況，並無違法
              取證及證明力過低之瑕疵，亦認以之作為證據為
              適當，依前揭規定說明，自得為證據。至於告訴
              人益生公司之指訴、財團法人中華工商研究院商
              標侵權鑑定報告研究報告，則均為被告以外之人
              於審判外之言詞或書面陳述，且告訴人代表人於
              偵查中亦未經具結之程序，故依前揭規定，均認
              無證據能力。
           2、本院認定事實所引用之下列卷證資料（包含文書
              證據、物證等證據），被告及其辯護人、檢察官
              於本院準備程序及審判期日中對本院提示之該卷
              證，就證據能力均未表示爭執，迄至言詞辯論終
              結前亦未再聲明異議，又卷內之文書證據，亦無
              刑事訴訟法第159條之4之顯有不可信之情況與不
              得作為證據之情形，本院審酌上開證據資料製作
              時之情況，尚無違法不當及證明力明顯過低之瑕
              疵，亦認為以之作為證據應屬適當，是依刑事訴
              訟法第159條至第159 條之5規定，所引用之卷證
              所有證據（包含文書證據、物證等證據），如下
              揭所示均有證據能力，合先敘明。
    （二）商標法部分：
           1、查被告乙○○、甲○○固不否認於任職於真得公
              司期間，有使用ECOS之商標重新印製勝任細胞商
              品之外包裝盒，此復有RBC  ECOS之包裝盒1個在
              卷可稽（見95他字第19767號外放證物袋），是
              以，足堪認定被告二人確實有使用益生公司之
              ECOS商標之事實。
           2、又證人丁○○於偵查中證稱早期達灣公司有代理
              益生公司之產品，因此留有益生公司品之庫存，
              賣完之後即改以HIT  Competent Cells商品販售
              等語（見95他字第19767號卷第55頁、第184頁）
              ，則被告甲○○、乙○○辯稱任職於真得公司期
              間，曾販售達灣公司先前剩餘之益生公司庫存品
              乙節亦足堪認定為真實。
           3、而關於真得公司使用ECOS商標重新印製包裝盒之
              勝任細胞商品，益生公司固否認真得公司使用
              ECOS商標之商品係屬益生公司原來出售予達灣公
              司之庫存品，然矧之卷附益生公司所提出之RBC
              ECOS包裝之商品照片（見95年度發查字第549號
              卷第76頁），真得公司使用益生公司ECOS商標之
              內裝物與真得公司以「HIT  Competent Cells」
              商標所販售之內裝物，兩者實為同一。復經本院
              調取真得公司之「HIT  Competent Cells」商標
              商品直接親眼查看（見95他字第19767號外放證
              物袋），每一單獨瓶裝之標籤黏貼位置並無固定
              ，亦即可認包裝時真得公司並未要求包裝人員就
              關於印有RBC之標誌部分應對準瓶罐何處為黏貼
              ，此自真得公司「HIT Compe tent Cells」商標
              商品內裝之10瓶包裝互相比對即明，是以，堪認
              真得公司於包裝商品時係由包裝人員隨機黏貼
              RBC之標籤，故此，理論上每一內裝單獨瓶裝之
              標籤黏貼位置應不盡相同。惟自益生公司所提出
              前開仿冒商標商品之比對照片以觀，RBC ECOS包
              裝之內裝物竟與「HIT  Competent Cells」商標
              包裝之內裝物完全一樣，不僅標籤黏貼位置完全
              一致，連內裝10瓶瓶裝置放之相對應位置亦完全
              相同，再再足使任何客觀第三人相信告訴人提出
              之仿冒商標商品照片，其所攝得之RBC ECOS包裝
              與「HIT Competent  Cells」商標包裝之內容物
              實為同一商品，苟若真得公司實際上係以真得公
              司自己生產之「HIT  Competent Cells」商品，
              再使用益生公司之ECOS商標為出售，亦無可能有
              如此巧合之同一性，蓋其標籤黏貼包裝係屬隨機
              已如前述，況真得公司已有「HIT    Competent
              Cells」商標可為使用，又何須使用益生公司之
              ECOS商標，故此，告訴人指稱被告甲○○、官振
              群使用ECOS商標於真得公司生產之商品上乙節，
              其必要性實難令人費解。再者，不論係益生公司
              之ECOS商品包裝，或真得公司之RBC ECOS商標之
              包裝，或真得公司之「HIT Competent Cells 」
              商標之包裝，所有包裝盒均未黏貼封死，且規格
              大小均互為一致，則將前開任一商品抽換至其他
              商標包裝盒內，並非不能為之事，是以，系爭照
              片內所拍攝之商品是否確實係真得公司當初以
              RBC ECOS商標所販售之商品殊堪質疑。而本院前
              曾當庭詢問告訴人代表人所提出之仿冒商標商品
              比對照片內所拍攝之商品實物，為何僅RBC ECOS
              包裝內無實際商品，僅有包裝盒及內部塑膠片，
              告訴人代表人陳子智當庭稱偵查中係將包裝外盒
              及內裝之商品一併提供予檢察官，不知為何當庭
              未看見商品等語（見本院卷二第22頁），然實則
              於偵查中告訴代表人陳子智當庭提出證物實品時
              ，RBC ECOS包裝盒內即已無商品在內（見95年度
              他字第1095號卷第214頁），則告訴人代表人何
              以獨漏RBC ECOS商標包裝之內裝商品不為提供，
              更謊稱業已於偵查中提供，使人誤認係臺灣臺北
              地方法院檢察署未妥適保管證物，故此，告訴人
              代表人指訴之可信性，實難令本院信服。復參諸
              告訴人代表人於本院時稱有將真得公司RBC ECOS
              商品之說明書提供予檢察官，嗣後告訴代理人又
              改稱業已尋獲RBC ECOS商品之說明書，當初提出
              證物時並未將說明書一併提出交予檢察官等語，
              且告訴人並以芮寶公司之產品說明書冠以真得公
              司RBC ECOS商品說明書之名而列為告證44，另就
              侵害ECOS商標部分，告訴人本主張真得公司亦有
              販售仿冒商標商品予弘優公司，並請求本院向弘
              優公司函詢即明，嗣又改稱並無證據證明有販售
              仿冒ECOS商標商品予弘優公司之情，亦不就此部
              分提出告訴（見本院卷二第22頁、第33頁、第
              404- 405頁），諸多反覆不一致之處，實難以一
              時誤會即得解釋。是以，綜合前開各情以觀，足
              認告訴人代表人有故意隱匿RBC ECOS包裝盒內之
              實際商品之情。
           4、又告訴人代表人於本院審理時自承RBC ECOS包裝
              之商品係證人丁○○於94年12月底提供，而證人
              丁○○乃為真得公司之負責人，其為獨占真得公
              司之股份，因而於94年4月至12月間連續偽造文
              書，藉此稀釋被告甲○○於真得公司所佔之股份
              比例，事後並遭臺灣板橋地方法院判處有期徒刑
               6月確定，此有臺灣板橋地方法院95年度訴字第
              2887號判決在卷可稽（見本院卷一第77-82頁）
              ，足堪認定證人丁○○與被告甲○○、乙○○間
              確實存有嫌隙。又被告甲○○、乙○○事後另成
              立芮寶公司，芮寶公司之營業內容與告訴人、真
              得公司係屬同業競爭之關係，此有證人丁○○簽
              署之協議書、真得公司網頁於96年10月16日之列
              印書面等在卷可憑（見本院卷一第83-88頁）。
              故此，證人丁○○證稱不清楚為何達灣公司剩餘
              之益生公司庫存品與益生公司原有包裝不同等語
              （見95年度偵字第19767號卷第56頁），自難期
              待證人丁○○之證述情節為公正，然真得公司有
              販售達灣公司原留存之益生公司庫存品確為事實
              ，復佐以告訴人代表人故意不為提供RBC ECOS包
              裝內之實體商品，以供本院查認被告甲○○、官
              振群所辯稱之情節是否為事實，且所提出之商品
              比對照片又難令本院信為真實等情，則被告卓明
              偉、乙○○辯稱所販售者確實為益生公司之真品
              ，係因包裝損壞，且因達灣公司與益生公司業已
              終止經銷契約，故重新印製RBC ECOS之包裝盒予
              以出售乙節，堪值採信。
           5、又商標之目的乃在於保護消費者利益及維護市場
              之公平競爭，以免對商品或服務來源產生混淆、
              誤認或減損他人之著名標章之識別性或信譽，從
              而促進工商企業之正常發展，此由商標法第1條
              規定即明。本件被告甲○○、乙○○任職於真得
              公司期間，有使用益生公司ECOS商標之事實固認
              定如前，然被告甲○○、乙○○辯稱使用ECOS商
              標之商品係為益生公司之真品乙節亦經本院認為
              可採如前所述，是以，公訴人所提出之證據實無
              法說服本院相信使用ECOS商標之商品，係屬仿冒
              商標之商品，則使用ECOS商標之商品既屬真品，
              即無違背前開商標所欲保護之目的，可認係善意
              使用，被告甲○○、乙○○二人主觀上應無犯罪
              之故意。又公訴人認侵害商標之期間係自94年4
              月間起至95年9月止，惟被告甲○○、乙○○於
              95 年2月即已另成立芮寶公司，且本件自始至終
              公訴人亦僅提出單一個印有ECOS商標之包裝外盒
              ，不足以證明有如起訴書所載之犯罪期間。再者
              ，告訴人益生公司、證人丁○○與被告甲○○、
              乙○○間本屬同業競爭關係，加以告訴人指訴之
              可信性實有可疑之處，綜上所述，公訴人所提出
              之證據並無法證明被告甲○○、乙○○有何違反
              商標法之犯行，故此部分應為有利被告甲○○、
              乙○○之認定。
    （三）著作權法法部分（芮寶公司部分）：
          按著作權法之著作，指屬於文學、科學、藝術或其他
          學術範圍之創作，語文著作亦為著作權法所稱之著作
          ，著作權法第3條第1項第1款、第5條第1項第1款分別
          定有明文。惟語文著作受著作權法之保護，必須其內
          容具有作者之創意表達或創作性格，即所謂具有原創
          性，始屬之。如僅屬對該項商品之成分、用途、步驟
          及注意事項等作單純之描述，為同種類商品在使用或
          其用途上之共通特徵使然，而必須為同一或類似之描
          述，則其表達方法是否具有原創性而屬著作權法保護
          之範疇，即值研酌，最高法院95臺上字第684號判決
          可資參照，從而，著作權法所保護之著作乃在於該著
          作具有原創性，始為保護之標的。矧之本件主張遭侵
          害之益生公司2004年版型錄、ECOS一分鐘勝任細胞操
          作手冊、yT&A Cloning Vector Kit Portocol操作手
          冊內容（見本院卷三第36-314頁），其內容或屬描述
          勝任細胞商品之使用方法，或為商品特徵之描寫，其
          使用之文字並無可認有作者個人思想之獨創創意蘊含
          於其中。以表格、數據方式為表達之部分，則為實驗
          數據之記載，且以列表對照方式製成表格，無有特殊
          之處。至照片部分，則係以培養皿之實物為直接拍攝
          ，亦無所謂美感表達蘊含其中，故此，以上型錄、操
          作手冊之表達方法實難認有達於原創性之要件。又證
          人Fionn  Quinlan證稱因為勝任細胞係相當普遍之物
          ，故會有部分相同，但protoclos會有不同，亦即使
          用或者製造過程中有不同技術，例如須加熱或不加熱
          等語（見95年度偵字第19767號卷第183頁），則芮寶
          公司在描述勝任細胞之商品表達上自有與益生公司相
          同或類似之處，此實基於商品本身特性使然，則參諸
          前開判決要旨，堪認益生公司2004年版型錄、ECOS
          一分鐘勝任細胞操作手冊、yT&A   Cloning  Vector
          Kit Portocol操作手冊等非屬著作權法所稱之著作，
          是以，既非著作權法所欲保護之著作，被告等自無違
          反著作權法之犯行可言。
    （四）此外，復查無其他積極證據足資證明被告確有公訴人
          所指之違反商標法、著作權法等犯行，揆諸首揭規定
          及說明，本案既不能證明被告等犯罪，即應為無罪判
          決之諭知。
貳、不受理部分（真得公司部分）：
  一、公訴意旨略以：益生公司針對「ECOS」勝任細胞及「yT&A
      」產品，著有益生公司2004年版型錄、ECOS一分鐘勝任細
      胞操作手冊、yT&A Cloning Vector Kit Portocol操作手
      冊等，被告乙○○及甲○○均明知此等著作均為益生公司
      享有著作財產權之語文著作，非經益生公司同意，不得擅
      自重製或公開傳輸，竟基於侵害前開著作之著作財產權之
      犯意，自94年4月某日起至6月間某日止起，於渠等任職於
      真得公司期間，擅自重製上開著作，將之重製於真得公司
      之2005年版型錄、RBC  ECOS操作手冊、T&A Cloning Vec
      tor Kit Portocol  Book，並在網站供不定人瀏覽而公開
      傳輸。因認被告等涉有著作權法第91條第1項、第91條之1
      、第91條之2、第92條等罪嫌。
  二、按告訴乃論之罪，其告訴應自得為告訴之人知悉犯人時起
      ，於6個月內為之；告訴或請求乃論之罪，未經告訴、請
      求或其告訴、請求經撤回或已逾告訴期間者，應諭知不受
      理之判決，刑事訴訟法第237條、同法第303條第3款分別
      定有明文。
  三、經查：本件公訴意旨認被告卓明煒、乙○○任職於真得公
      司期間，涉犯著作權法第91條第1項、第91條之1、第91條
      之2、第92條等罪，依同法第100條之規定，均需告訴乃論
      ，而被告等涉犯前開罪嫌之犯罪時間係於94年4月至6月，
      且依告訴人95年2月10日所提出之告訴狀（見95 年度發查
      字第549號卷第1-4頁），可知告訴人於94年4月至6月間即
      已知悉被告二人上開犯行，則此部分之告訴期間以最有利
      於告訴人之方式計算，即自94年7月1日起算，於6個月亦
      即同年12月底屆滿，是以，告訴人於95年2 月10日提出告
      訴顯係於告訴期間屆滿後始行提出，真得公司部份之告訴
      顯非合法。
  四、至公訴人嗣後雖有再以補充理由書將此部分犯罪時間更正
      為94年1月24日至94年12月底，惟告訴人於偵查中就被告
      甲○○、乙○○於真得公司期間侵害著作權部分，除迭於
      95 年2月10日之告訴狀、95年5月4日刑事補充告訴理由狀
      （2）中均指稱犯罪期間為94年4月至6月外（見95年度發
      查字第549號卷第1-4頁、95年度偵字第19767號卷第64頁
      ），且於前開補充理由書公訴人當庭提出時，本院曾再次
      向公訴人及告訴代理人確認此部份之犯罪期間為何，公訴
      人及告訴代理人當庭均改稱係於94年4月至6月等語，且公
      訴人當庭對於被告甲○○、乙○○任職於真得公司期間所
      涉違反著作權法罪嫌部分，經本院當庭告知已逾告訴期間
      ，公訴人亦表示沒有意見等語（見本院卷一第245-246頁
      ）。再審閱卷附之真得公司2005年版型錄、RBC ECOS操作
      手冊、T&A Cloning、Vector Kit Port ocol Book，公訴
      人均無法提出證明於94年6月間後仍有使用之事實，且證
      人丁○○證稱ECOS之庫存品售完後，即改出售真得公司之
      「HIT Competent  Cells」商標商品業如前述，自當無可
      能於真得公司存續期間，始終持續使用RBC ECOS操作手冊
      。另又自卷附之真得公司網頁可知，其上記載時間為95年
      5  月24日（見95年度他字第1095號卷第228-238頁），則
      依卷內所有證據顯均無從認定此部分之犯罪期間迄至94年
      12 月止，是以，此部分起訴之犯罪期間堪認係於94年4月
      至6月間無誤，併此敘明。
、退併辦部分：
    臺灣板橋地方法院檢察署97年度偵字第17589號、98年度偵
    字第10415號、第14521號移送併辦意旨略以：被告芮寶公司
    、甲○○、乙○○涉有商標法第81條、第82條之罪嫌以及著
    作權法第91條第1項、第91條之1第2項、第91條之2第2項、
    第92條等罪嫌，而與本案起訴部分關係為裁判上一罪，依裁
    判不可分之法理，爰移請併案審理等語。惟本院既認本案起
    訴部分應為被告等無罪及不受理之諭知，已如前述，即與併
    辦部分不生裁判上一罪之法律上同一案件關係，是上開併辦
    部分即非在本院審理範圍之內，應退回檢察官另為適法之處
    理，附此敘明。
據上論斷，應依刑事訴訟法第301條第1項、第303條第3款，判決
如主文。
本案經檢察官李彥霖到庭執行職務
中    華    民    國    99    年    9     月    17    日
                  刑事第十七庭  法  官  楊雅清
上正本證明與原本無異。
如不服本判決應於收受送達後10日內向本院提出上訴書狀，並應
敘述具體理由；其未敘述上訴理由者，應於上訴期間屆滿後20日
內向本院補提理由書（均須按他造當事人之人數附繕本）「切勿
逕送上級法院」。告訴人或被害人如對於本判決不服者，應具備
理由請求檢察官上訴，其上訴期間之計算係以檢察官收受判決正
本之日期為準。
                                書記官  吳俊龍
中    華    民    國    99    年    9     月    17    日

司法院資訊處製作；財團法人民間司法改革基金會備份。
